【裁判字號】    99,訴,2792
【裁判日期】    991008
【裁判案由】    毒品危害防制條例
【裁判全文】
臺灣板橋地方法院刑事判決              99年度訴字第2792號
公  訴  人  臺灣板橋地方法院檢察署檢察官
被      告  甲○○
上列被告因違反毒品危害防制條例案件，經檢察官提起公訴（99
年度毒偵字第5648號），被告於準備程序進行中就被訴事實為有
罪之陳述，本院合議庭裁定由受命法官獨任進行簡式審判程序並
判決如下：
    主  文
甲○○施用第一級毒品，處有期徒刑捌月，扣案之第一級毒品海
洛因貳包（驗餘合計淨重貳點伍玖公克）均沒收銷燬：前開毒品
之外包裝袋貳只均沒收。
    事  實
一、甲○○前於民國94年間因施用第一級毒品案件，經本院以94
    年度毒聲字第2720號裁定送觀察、勒戒後，認有繼續施用毒
    品之傾向，復經本院以97年度毒聲字第2274號裁定施以強制
    戒治，於98年6 月29日停止處分出所執行完畢，並由臺灣板
    橋地方法院檢察署檢察官以98年度戒毒偵字第525 號為不起
    訴處分確定。詎其仍不知悔改，於前揭觀察勒戒執行完畢釋
    放後5 年內，復基於施用第一級毒品海洛因及第二級毒品甲
    基安非他命之犯意，於99年7 月8 日11時許，在不詳地點，
    將海洛因及甲基安非他命混合後置入玻璃球（未扣案）內，
    以燒烤吸食煙氣之方法，同時施用海洛因及甲基安非他命1
    次。嗣於同日21時30分許，在臺北縣中和市○○路○ 段114
    巷口前，因另案通緝為警緝獲，並扣得甲○○所有、供本件
    犯行所用之第一級毒品海洛因2 包（驗餘合計淨重2.59公克
    ），經其同意後採集尿液檢體，經送驗結果呈嗎啡及甲基安
    非他命陽性反應，始悉上情。
二、案經臺北縣政府警察局中和第二分局移送臺灣板橋地方法院
    檢察署檢察官偵查起訴。
    理  由
一、按除被告所犯為死刑、無期徒刑、最輕本刑為三年以上有期
    徒刑之罪或高等法院管轄第一審案件者外，於前條第一項程
    序進行中，被告先就被訴事實為有罪之陳述時，審判長得告
    知被告簡式審判程序之旨，並聽取當事人、代理人、辯護人
    及輔佐人之意見後，裁定進行簡式審判程序，刑事訴訟法第
    273 條之1 第1 項定有明文。本件被告甲○○所犯毒品危害
    防制條例第10條第1 項之施用第一級毒品罪，非屬最輕本刑
    為3 年以上有期徒刑之罪，且被告於本院99年10月1 日準備
    程序進行中，已就被訴之事實為有罪之陳述，經審判長告知
    被告簡式審判程序之旨後，被告及公訴人均同意改依簡式審
    判程序審理，本院合議庭乃依上揭規定，裁定本件由受命法
    官獨任進行簡式審判程序，合先敘明。
二、上揭犯罪事實，業據被告甲○○坦承不諱，又其於經警查獲
    後所採集之尿液檢體，經臺灣檢驗科技股份有限公司以氣相
    層析質譜儀法鑑定結果，呈鴉片類（嗎啡、可待因）及安非
    他命類（甲基安非他命）陽性反應，有臺北縣政府警察局中
    和第二分局偵辦毒品案尿液編號及姓名對照表（尿液檢體編
    號：T0000000）及該公司出具之濫用藥物檢驗報告（報告日
    期：2010/7/27 ，報告編號：UL/2010/70397） 各1 份附卷
    可稽（按施用海洛因後，係以嗎啡、可待因型態自尿液排出
    ）；又扣案被告所持有之粉塊狀粉末2 包，經法務部調查局
    濫用藥物實驗室鑑定結果均含第一級毒品海洛因成分，合計
    淨重2.73公克，驗餘合計淨重2.59公克，有該實驗室99 年8
    月17日調科壹字第09923018340 號鑑定書1 紙在卷可憑，足
    認被告自白應與事實相符，堪予採信。
三、按觀察、勒戒或強制戒治執行完畢釋放後，5 年內再犯第10
    條之罪者，檢察官應依法追訴，毒品危害防制條例第23 條
    第2 項定有明文。經查，被告於94年間因施用第一級毒品案
    件，經本院以94年度毒聲字第2720號裁定送觀察、勒戒後，
    認有繼續施用毒品之傾向，復經本院以97年度毒聲字第2274
    號裁定施以強制戒治，於98年6 月29日停止處分出所執行完
    畢，並由臺灣板橋地方法院檢察署檢察官以98年度戒毒偵字
    第525 號為不起訴處分確定，此有臺灣高等法院被告前案紀
    錄表1 份在卷可參，其於觀察勒戒執行完畢後5 年內再犯毒
    品危害防制條例第10條之罪，與毒品危害防制條例第23條第
    2 項之起訴條件符合。綜上，本件事證明確，被告犯行洵堪
    認定，應予依法論科。
四、核被告甲○○所為，係犯毒品危害防制條例第10條第1 項之
    施用第一級毒品罪及同條第2 項之施用第二級毒品罪。其於
    施用前後持有第一級毒品海洛因及持有第二級毒品甲基安非
    他命之低度行為，應分別為施用之高度行為所吸收，均不另
    論罪。又起訴書記載被告係於99年7 月8 日23時10分許為警
    方採集其尿液檢體回溯26及96小時內之某時，分別在不詳處
    所內，以不詳方式，分別施用海洛因及甲基安非他命各1 次
    ，而認被告所犯上開2 罪應分論併罰云云。惟被告陳稱其係
    於99年7 月8 日11時許，在不詳地點，將海洛因及甲基安非
    他命混合後後置入玻璃球（未扣案）內，以燒烤吸食煙氣之
    方法，同時施用海洛因及甲基安非他命1 次等情在卷，經查
    無積極證據足資證明被告係於不同時間、以不同方法分別施
    用海洛因、甲基安非他命，且司法實務上亦曾見施用毒品者
    將海洛因及甲基安非他命混合施用之案例，依「罪證有疑，
    利於被告」之法理，本件尚難認定被告係分別以不同方法施
    用海洛因及甲基安非他命。是被告以一行為同時施用海洛因
    及甲基安非他命，為想像競合犯，應依刑法第55條規定從一
    重即施用第一級毒品罪處斷。爰審酌被告於觀察勒戒、強制
    戒治執行完畢後，竟復施用第一級、第二級毒品而再犯本案
    ，顯然先前所施之保安處分之執行，尚未收矯治、警惕之效
    ，被告既無確實戒毒之決心，已難自拔，自應施以相當之刑
    罰，以期收教化之功能，兼衡其於本院審理時自知事證明確
    而坦承犯行，且其施用毒品犯行所生危害，主要以自戕身心
    健康為主，對於他人生命、身體、財產等法益，尚未查得重
    大直接危害等一切情狀，量處如主文所示之刑，以示懲儆。
五、扣案之粉塊狀粉末2 包（合計淨重2.73公克，驗餘合計淨重
    2.59公克），經鑑驗結果，確均含有第一級毒品海洛因成分
    ，有法務部調查局濫用藥物實驗室99年8 月17日調科壹字第
    09923018340 號鑑定書1 份在卷可查（見偵卷第60頁），係
    當場查獲之毒品，均應依毒品危害防制條例第18條第1 項前
    段之規定宣告沒收銷燬；至因鑑定用罄部分，因已滅失，自
    不併予宣告沒收銷燬，附此敘明；又前開第一級毒品海洛因
    之外包裝袋2 只，係用於包裹毒品，防其裸露、潮濕，便於
    持有、施用，均屬被告所有供本件犯罪所用之物，業據被告
    坦認在卷，爰均依刑法第38條第1 項第2 款規定宣告沒收。
據上論斷，應依刑事訴訟法第273 條之1 第1 項、第299 條第1
項前段，毒品危害防制條例第10條第1 項、第2 項、第18條第1
項前段，刑法第11條、第55條、第38條第1 項第2 款，判決如主
文。
本案經檢察官黃致中到庭執行職務。
中    華    民    國    99    年    10    月    8     日
                  刑事第十四庭  法  官  傅明華
上列正本證明與原本無異。
如不服本判決，應於判決送達後10日內敘明上訴理由，向本院提
出上訴狀 (應附繕本) ，上訴於臺灣高等法院。其未敘述上訴理
由者，應於上訴期間屆滿後20日內向本院補提理由書「切勿逕送
上級法院」。
                                書記官  蔡一如
中    華    民    國    99    年    10    月    8     日
附錄本案論罪科刑法條全文：
毒品危害防制條例第10條：
施用第一級毒品者，處6 月以上5 年以下有期徒刑。
施用第二級毒品者，處3 年以下有期徒刑。

司法院資訊處製作；財團法人民間司法改革基金會備份。
